【裁判字號】    98,易,110
【裁判日期】    980423
【裁判案由】    竊盜
【裁判全文】
臺灣臺東地方法院刑事判決               98年度易字第110號
公  訴  人  臺灣臺東地方法院檢察署檢察官
被      告  丙○○
                    （現另案於臺灣臺東監獄執行中）
上列被告因竊盜案件，經檢察官提起公訴（98年度偵字第200號
），本院依簡式審判程序審理判決如下：
    主    文
丙○○共同踰越牆垣及安全設備竊盜，處有期徒刑伍月；又共同
竊盜，處有期徒刑月。應執行有期徒刑柒月。
    犯罪事實
一、丙○○與甲○○（另行審結）因缺錢花用，竟共同基於意圖
    為自己不法所有之犯意聯絡，由甲○○騎乘不詳車號之機車
    搭載丙○○，先於97年5月初某日晚上7時許，一起前往臺東
    縣臺東市○○○路110號「東區職業訓練中心」，共同攀爬
    圍牆進入該訓練中心2樓，再踰越2樓水電教室之窗戶進入教
    室內，徒手竊取該教室內之電纜線共計15公斤，得手後持向
    不知名之資源回收場變賣，得款新臺幣（下同）2,000元後
    ，由其2人平分花用一空。復於97年5月中旬某日上午11至12
    時許，一起前往臺東縣臺東市○○路97巷旁之「臺東縣審計
    室」舊址，共同徒手竊取鋁窗窗框共計4塊，得手後持向不
    知名之資源回收場變賣，得款800元後，由其2人平分花用一
    空。嗣於97年7月1日下午5時30分許，丙○○另案通緝到案
    為警詢問時，於上開2次竊盜犯罪未經發覺前，向臺東縣警
    察局員警自首上開全部犯行而接受裁判，始悉上情。
二、案經臺東縣警察局移送臺灣臺東地方法院檢察署檢察官偵查
    起訴。
    理    由
一、據以論罪之證據名稱：
（一）被告丙○○於警詢、偵訊及本院審理時之自白。
（二）同案被告甲○○不利於己之陳述，證人潘文祺（東區職業
      訓練中心教師）、羅茂村（臺東縣政府公有財產管理科職
      員）於警詢時之證詞。
（三）刑案現場照片4張。
（四）上開證據均互核相符，被告丙○○之任意性自白與事實相
      符，堪以採信。被告前揭犯行均堪認定，本件事證明確，
      應依法論科。
二、論罪科刑部分：
    按刑法第321條第1項第2款所謂安全設備，係指依社會通常
    觀念足認為防盜之設備而言，又該條款所謂「毀」係指毀壞
    ，稱「越」則指踰越或超越，祇要毀壞、踰越或超越安全設
    備之行為使該安全設備喪失防閑作用，即該當於前揭規定之
    要件。而窗戶具防閑之作用，是屬安全設備無疑。被告丙○
    ○踰越上開教室窗戶後從窗戶爬越進入教室內之行為，已使
    該窗戶喪失防閑作用，揆諸前揭說明，自該當該條款所規定
    之「毀越」要件。核被告丙○○上開所為，就竊取電纜線部
    分，係犯刑法第321條第1項第2款之踰越牆垣及安全設備竊
    盜罪，就竊取鋁窗窗框部分，係犯刑法第320條第1項之普通
    竊盜罪。被告丙○○與同案被告甲○○就上開2次犯行，均
    有犯意之聯絡及行為之分擔，為共同正犯。被告丙○○所犯
    上開2罪，犯意各別、行為互殊，應予分論併罰。按犯人在
    犯罪未發覺之前，向檢察官或司法警察官告知其犯罪，而不
    逃避接受裁判，即與刑法第62條規定自首之條件相符；而所
    謂未發覺，乃指犯罪事實未為有偵查犯罪職權之公務員發覺
    ，或犯罪事實雖已發覺，而犯人為誰，尚不知者而言。查被
    告丙○○於有偵查犯罪權限之公務員尚未發覺其上開2次竊
    盜犯行前，主動向該管公務員自首上開全部竊盜犯行而接受
    裁判之情，有被告丙○○於97年7月1日之警詢筆錄附卷可參
    ，與自首要件相符，應依刑法第62條前段規定，就各罪均減
    輕其刑。爰審酌被告丙○○不知努力工作以獲取正當報酬，
    反與同案被告甲○○先後2次竊取他人財物，影響社會治安
    甚鉅，並對他人財產權造成侵害，暨被告丙○○犯後坦承全
    部犯行之犯後態度及竊盜之動機、目的、手段、被竊財物之
    價值，其生活狀況、智識程度等一切情狀，各量處如主文所
    示之刑，並定其應執行之刑，以資懲儆。
三、應適用之法條：
    依刑事訴訟法第273條之1第1項、第299條第1項前段、第310
    條之2、第454條，刑法第28條、第320條第1項、第321條第1
    項第2款、第62條前段、第51條第5款，刑法施行法第1條之1
    第1項、第2項前段，判決如主文。
本案經檢察官乙○○到庭執行職務
中    華    民    國    98    年    4     月    23    日
                  刑事第二庭    法  官  盧亨龍
以上正本證明與原本無異。
如不服本判決應於收受送達後10日內向本院提出上訴書狀，並應
敘述具體理由；其未敘述上訴理由者，應於上訴期間屆滿後20日
內向本院補提理由書（均須按他造當事人之人數附繕本）。「切
勿逕送上級法院」。告訴人或被害人對於本判決如有不服，請書
具不服之理由狀，請求檢察官上訴者，其上訴期間之計算係以檢
察官收受判決正本之日期為準。
                                書記官  石佳琪
中    華    民    國    98    年    4     月    23    日
附錄本案論罪科刑法條全文：
刑法第320條第1項
意圖為自己或第三人不法之所有，而竊取他人之動產者，為竊盜
罪，處5年以下有期徒刑、拘役或5百元以下罰金。
刑法第321條
犯竊盜罪而有左列情形之一者，處6月以上、5年以下有期徒刑：
一  於夜間侵入住宅或有人居住之建築物、船艦或隱匿其內而犯
    之者。
二  毀越門扇、牆垣或其他安全設備而犯之者。
三  攜帶兇器而犯之者。
四  結夥三人以上而犯之者。
五  乘火災、水災或其他災害之際而犯之者。
六  在車站或埠頭而犯之者。
前項之未遂犯罰之。


司法院資訊處製作；財團法人民間司法改革基金會備份。
